

\vspace{3.5em}
\noindent \begin{minipage}{\textwidth}
\stepcounter{mallinumber}
\noindent \textbf{Tüüpsõnamall \arabic{mallinumber}\,\vadja{alku}}\\

\begin{sideways}
\begin{tabular}{l l}
muutvormimall & tunnused \\
\hline
\underline{al}\,$\oplus$\,k\,$\oplus$\,\underline{u} & \textsc{ sg nom } \\
\underline{al}\,$\oplus$\,g\,$\oplus$\,\underline{u} & \textsc{ sg gen } \\
\underline{al}\,$\oplus$\,k\,$\oplus$\,\underline{u}\,$\oplus$\,a & \textsc{ sg par } \\
\underline{al}\,$\oplus$\,k\,$\oplus$\,\underline{u}\,$\oplus$\,sõ & \textsc{ sg ill } \\
\underline{al}\,$\oplus$\,g\,$\oplus$\,\underline{u}\,$\oplus$\,z & \textsc{ sg ine } \\
\underline{al}\,$\oplus$\,g\,$\oplus$\,\underline{u}\,$\oplus$\,ss & \textsc{ sg ela } \\
\underline{al}\,$\oplus$\,g\,$\oplus$\,\underline{u}\,$\oplus$\,llõ & \textsc{ sg all } \\
\underline{al}\,$\oplus$\,g\,$\oplus$\,\underline{u}\,$\oplus$\,ll & \textsc{ sg ade } \\
\underline{al}\,$\oplus$\,g\,$\oplus$\,\underline{u}\,$\oplus$\,lt & \textsc{ sg abl } \\
\underline{al}\,$\oplus$\,g\,$\oplus$\,\underline{u}\,$\oplus$\,ssi & \textsc{ sg tra } \\
\underline{al}\,$\oplus$\,g\,$\oplus$\,\underline{u}\,$\oplus$\,ssaa & \textsc{ sg ter } \\
\underline{al}\,$\oplus$\,g\,$\oplus$\,\underline{u}\,$\oplus$\,ka & \textsc{ sg com } \\
\underline{al}\,$\oplus$\,g\,$\oplus$\,\underline{u}\,$\oplus$\,d & \textsc{ pl nom } \\
\underline{al}\,$\oplus$\,k\,$\oplus$\,\underline{u}\,$\oplus$\,jõ & \textsc{ pl gen } \\
\underline{al}\,$\oplus$\,k\,$\oplus$\,\underline{u}\,$\oplus$\,it & \textsc{ pl par } \\
\underline{al}\,$\oplus$\,k\,$\oplus$\,\underline{u}\,$\oplus$\,isõ & \textsc{ pl ill } \\
\underline{al}\,$\oplus$\,k\,$\oplus$\,\underline{u}\,$\oplus$\,iz & \textsc{ pl ine } \\
\underline{al}\,$\oplus$\,k\,$\oplus$\,\underline{u}\,$\oplus$\,iss & \textsc{ pl ela } \\
\underline{al}\,$\oplus$\,k\,$\oplus$\,\underline{u}\,$\oplus$\,illõ & \textsc{ pl all } \\
\underline{al}\,$\oplus$\,k\,$\oplus$\,\underline{u}\,$\oplus$\,ill & \textsc{ pl ade } \\
\underline{al}\,$\oplus$\,k\,$\oplus$\,\underline{u}\,$\oplus$\,ilt & \textsc{ pl abl } \\
\underline{al}\,$\oplus$\,k\,$\oplus$\,\underline{u}\,$\oplus$\,issi & \textsc{ pl tra } \\
\underline{al}\,$\oplus$\,k\,$\oplus$\,\underline{u}\,$\oplus$\,issaa & \textsc{ pl ter } \\
\underline{al}\,$\oplus$\,k\,$\oplus$\,\underline{u}\,$\oplus$\,ika & \textsc{ pl com } \\
\end{tabular}
\end{sideways}
\captionof{table}{Tüüpsõnamall \arabic{mallinumber}\,\vadja{alku} ekstraheeritud muutvormimallid.}
\label{tab:tüüpsõnamall-alku}

\end{minipage}

 
\vspace{1em}
\noindent Tüüpsõnamall \vadja{alku} hõlmab vormisõnastikus 8 lekseemi: \vadja{\underline{al}k\underline{u}, \underline{loh}k\underline{o}, \underline{peh}k\underline{o}, \underline{pleh}k\underline{u}, \underline{tou}k\underline{o}, \underline{vih}k\underline{o}, \underline{vin}k\underline{u}} ja \vadja{\underline{al}k\underline{o}}.
